臺灣新北地方法院刑事判決
110年度易字第973號
公  訴  人  臺灣新北地方檢察署檢察官
被      告  楊慶華


上列被告因竊盜案件，經檢察官提起公訴（110年度偵字第19547
號），本院判決如下：
    主  文
楊慶華犯竊盜罪，處有期徒刑參月，如易科罰金，以新臺幣壹仟
元折算壹日。
未扣案之犯罪所得即附表所示之物均沒收，於全部或一部不能沒
收或不宜執行沒收時，均追徵其價額。
    事  實
一、楊慶華於民國110年1月23日11時18分許，在新北市○○區○○路
    00巷0號前，意圖為自己不法之所有，基於竊盜之犯意，徒
    手竊取彭鈞翊置放在車牌號碼000-0000號普通重型機車坐墊
    置物箱內如附表所示之物，得手後隨即徒步離開現場。嗣經
    彭鈞翊發覺上開物品遭竊，經警調閱監視器循線查獲，始悉
    上情。
二、案經彭鈞翊訴由新北市政府警察局蘆洲分局報告臺灣新北地
    方檢察署檢察官偵查起訴。
    理  由
一、證據能力部分：
    按被告以外之人於審判外之陳述雖不符刑事訴訟法第159條
    之1至之4等條文之規定，而經當事人於審判程序同意作為證
    據，法院審酌該言詞陳述或書面陳述作成時之情況，認為適
    當者，亦得為證據，刑事訴訟法第159條之5定有明文。本判
    決以下引用被告以外之人於審判外之陳述，其性質屬傳聞證
    據者，經檢察官、被告楊慶華均同意作為證據（見本院易字
    卷第206頁），本院審酌該等陳述做成之情形，核無違法或
    不當，認其均有證據能力。又本案認定事實引用之卷內其餘
    非供述證據，並無證據證明係公務員違背法定程序取得，依
    同法第158條之4規定反面解釋，亦有證據能力。
二、認定事實所憑證據及理由： 
    訊據被告否認犯行，辯稱：我沒有去過起訴書所指現場，也
    沒有竊取物品，監視器畫面上的人看起來不像我等語。經查
    ：
  ㈠告訴人彭鈞翊置放在上開普通重型機車坐墊置物箱內如附表
    所示之物，於上開時間、地點，確實遭一身穿灰色外套男子
    竊取，該名男子竊取後隨即徒步離開現場等情，業據告訴人
    於警詢證述明確（見偵卷第13至15頁），核與本院勘驗監視
    器錄影檔案之結果及擷圖相符（見本院易字卷第69至139頁
    ），上開事實應堪認定。
  ㈡被告雖以前詞置辯，惟本院勘驗現場監視器錄影檔案顯示：
    畫面為一兩側路肩皆停有機車之街道，偶有車輛及行人經過
    。另於畫面左上方可見停有一台深色普通重型機車（即車牌
    號碼000-0000號普通重型機車，下稱A車）。有一身穿灰色
    外套之男子（下稱甲男）自畫面上方巷道走出，並轉向畫面
    左方，行經一旁在路肩停等之機車騎士，走至A車停放處。
    甲男走至A車右側，並往A車車頭移動，於車頭處稍微蹲低身
    體後，便將右手伸向A車之置物箱蓋，惟該次尚未將箱蓋掀
    起即鬆手，並取下口中香菸，走至車身左側。甲男背對A車
    四處張望後，隨即轉身步向A車，並掀起A車置物箱蓋，彎腰
    查看置物箱內部，便又鬆手，起身離開A車停放處，走至道
    路中央徘徊抽菸。甲男再次步向A車，隨即以左手掀起A車置
    物箱蓋，將右手伸進置物箱內再抽出，其後便快步走回巷道
    ，消失於畫面中，直到影片結束。經局部放大甲男站立時畫
    面，與警方查獲被告時拍攝之被告照片進行比較，可見甲男
    為短髮，瀏海豎起，額頭清楚可見，身上穿著灰色長袖夾克
    ，夾克領子為深色，肩部有深色淺色相間之條紋圖案，又下
    著深色寬鬆長褲，腳上則穿著深色夾腳拖鞋，與被告不論髮
    型、面容或穿著均高度相似(見本院易字卷第69至139頁)。
    被告所辯監視器畫面之甲男不像我等語，顯與客觀事證不符
    ，難以憑採。
　㈢又證人即警員林衍呈到院證稱：我們當時有另一位警員到案
    發現場蒐證，把影像和照片傳給我。接下來由另一位警員張
    德瑋去調閱監視器，然後由我受理開案，製作告訴人筆錄。
    我有看過監視器畫面，被告來所製作筆錄時，我也有看到，
    職務報告上所寫被告製作筆錄時與涉嫌人穿著均一致是我的
    判斷。被告雖然聲稱他當時在家睡覺，但我們調閱監視器看
    到一個跟他長得很像的人在案發當時在路邊閒晃，所以我認
    為基於上述證據被告涉嫌重大等語(見本院易字卷第180至19
    1頁)。證人即警員張德瑋亦於本院審理時證稱：我負責調閱
    竊嫌離去畫面，他是徒步離開，往民權路巷弄口外面走到大
    馬路即民權路上，然後是接復興路，走過三民路，之後有一
    個市集，我們監視器只能看到竊嫌消失在中央路105巷。然
    後我們就實地訪查，詢問當地人是否看過影像中之人。後來
    問到被告疑似是住在中央路105巷附近大樓，我們查到被告
    住所後，他出來應門，因為他的特徵、穿著跟外型都跟監視
    器裡面行竊的那個人非常相似，所以請他到案說明等語(見
    本院易字卷第192至201頁)。由上開2位證人即警員之證述可
    知，本案查獲經過是警方沿途調閱竊嫌從案發處離去，直到
    消失於被告住所附近之監視器。再經提示監視器畫面並詢問
    當地民眾，始查獲被告。由上開查獲經過，佐以被告住所距
    離案發地點相隔僅750公尺，步行僅約需10分鐘等情(見本院
    易字卷第73頁Google地圖)，可見被告與案發地點有極密切
    之地緣關係，警方及當地民眾均誤認竊嫌與被告為同一人之
    可能性極低，可認被告確有於上開時、地竊取如附表所示之
    物而無合理懷疑。被告空言否認犯行，實難憑採。
  ㈣綜上，本件被告上開犯行罪證明確，堪予認定，應予依法論
    科。 
三、論罪科刑：
　㈠核被告所為，係犯刑法第320條第1項之竊盜罪。
  ㈡爰審酌被告不思以正途獲取所需，侵害他人財產權，實屬不
    該。兼衡被告始終否認犯行，並未與告訴人達成和解或賠償
    其所受損害，犯後態度難認良好；被告有多次竊盜前科，素
    行不佳；被告犯罪之動機、目的、手段；自述智識程度為國
    小畢業；曾從事水電工，月薪約新臺幣(下同)3至4萬元，與
    哥哥及妹妹同住，沒有需要其扶養之人之家庭、工作及經濟
    狀況等一切情狀(見本院易字卷第207頁)，量處如主文所示
    之刑，並諭知易科罰金之折算標準，以示懲儆。
四、沒收部分：
    按犯罪所得，屬於犯罪行為人者，沒收之；前開之沒收，於
    全部或一部不能沒收時，追徵其價額，刑法第38條之1第1項
    、第3項分別定有明文。未扣案如附表所示之物均為被告之
    犯罪所得，應依前開規定宣告沒收，並於全部或一部不能沒
    收時，追徵其價額。
據上論斷，應依刑事訴訟法第299條第1項前段，判決如主文。
本案經檢察官劉仕國提起公訴，檢察官簡志祥到庭執行公訴。
中　　華　　民　　國　　111 　年　　3 　　月　　25　　日
                  刑事第十四庭  法　官　梁家贏
上列正本證明與原本無異。
如不服本判決，應於判決送達後20日內敘明上訴理由，向本院提
出上訴狀 (應附繕本) ，上訴於臺灣高等法院。其未敘述上訴理
由者，應於上訴期間屆滿後20日內向本院補提理由書「切勿逕送
上級法院」。
                                書記官  巫茂榮
中　　華　　民　　國　　111 　年　　3 　　月　　30　　日
　　　　　　　　　　　　　　　　　　　
附表：
編號 竊取物品 備註(見偵卷第14、19、20頁) 1 MK品牌小羊皮鍊條包黑金鍊1個 價值6,000元 2 Tory Burch Emerson品牌防刮短夾法式灰1個 價值3,000元 3 現金400元  
附錄本案論罪科刑法條全文：
中華民國刑法第320條第1項：
意圖為自己或第三人不法之所有，而竊取他人之動產者，為竊盜
罪，處5年以下有期徒刑、拘役或50萬元以下罰金。